臺灣桃園地方法院民事簡易判決
111年度壢簡字第1362號
原      告  黃科達  

被      告  許品萍  


訴訟代理人  林俊吉律師
上列當事人間請求損害賠償事件，經本院刑事庭於民國111年7月
25日以111年度審附民字第75號裁定移送前來，本院於民國111年
10月3日言詞辯論終結，判決如下：
    主  文
一、原告之訴及假執行之聲請均駁回。
二、訴訟費用新臺幣（下同）11,296元由原告負擔。
    事實及理由
一、原告主張
（一）被告可預見將自己金融機構帳戶提供他人使用，可能因此
      供他人作為掩飾或隱匿犯罪行為或所得財物之工具，致使
      被害人及警方追查無門，因而幫助他人從事不法犯罪，竟
      仍以縱有人以其金融機構帳戶作為犯罪工具，亦不違背其
      本意之幫助他人非法經營期貨交易業務不確定故意，於民
      國106年年底某時，在桃園市○○區○○路000號華泰名品城內
      ，以3萬元之價格，將其申辦之合作金庫商業銀行帳號000
      0000000000號帳戶（下稱合庫帳戶）、中國信託商業銀行
      帳號000000000000號帳戶（下稱中信帳戶）之存摺、金融
      卡、印章等物，販賣予真實姓名年籍不詳綽號「金姐」之
      人使用，容任該人所屬之犯罪集團使用上開帳戶作為非法
      經營地下期貨交易之犯罪工具。
（二）嗣「金姐」與所屬犯罪集團成員取得上開帳戶後，明知未
      經主管機關行政院金融監督管理委員會證券期貨局之許可
      並發給許可證照，不得經營期貨交易業務，竟仍於106年
      某日起至108年4月底止，共同基於非法經營期貨交易業務
      之犯意聯絡，架設「DT789.TOP」網站經營地下期貨交易業
      務，且以優惠之手續費，吸引不特定人加入會員，並使用
      上開合庫帳戶、中信帳戶作為結算帳戶。
（三）該集團成員於106年6月間以電話招攬原告投資後，原告於
      附表所示時間分別將1,033,000元存入被告之中信帳戶，
      致原告受有1,033,000元之損失。且原告得使用中國信託
      之網路銀行，可得知有存款進入中信銀行帳戶之資訊，被
      告應知悉資金之往來。被告所為係幫助經營非法期貨交易
      、詐欺及洗錢，爰依民法第184條之法律關係提起本件訴
      訟等語。並聲明：⒈被告應給付原告1,033,000元，及自起
      訴狀繕本送達翌日起至清償日止，按週年利率5%計算之利
      息。⒉願供擔保請准宣告假執行。
二、被告答辯
　　被告所為僅涉及非法期貨交易，不包含詐欺或洗錢，又期貨
    交易法第112條第5款之規定並非保障個人法益，且原告係因
    拒絕支付代操報酬，故無法將投資金額取回，原告並無權利
    受有損害，僅係其與地下期貨業者間民事糾紛等語。並聲明
    ：（一）原告之訴駁回。（二）願供擔保請准宣告免假執行
    。
三、被告於106年年底某時，在桃園市○○區○○路000號華泰名品城
    內，以3萬元之價格，將其申辦之合庫帳戶及中信帳戶之存
    摺、金融卡、印章等物，販賣予真實姓名年籍不詳綽號「金
    姐」之人使用。嗣「金姐」與所屬犯罪集團成員取得上開帳
    戶後，明知未經主管機關行政院金融監督管理委員會證券期
    貨局之許可並發給許可證照，不得經營期貨交易業務，竟仍
    於106年某日起至108年4月底止，共同基於非法經營期貨交易
    業務之犯意聯絡，架設「DT789.TOP」網站經營地下期貨交易
    業務。該集團成員於106年6月間以電話招攬原告投資後，原
    告於附表所示時間分別將1,033,000元存入被告之中信帳戶
    等事實。業經臺灣桃園地方檢察署檢察官以110年度偵字第4
    3912號及111年度偵字第7279號案件提起公訴，並經本院刑
    事庭以111年度審金簡字第182號刑事判決判處被告有期徒刑
    3月，有前揭起訴書、判決及電子卷證在卷可稽。且為被告
    所不爭執，堪信為真實。
四、本院得心證之理由
（一）按民法第184條規定：「因故意或過失，不法侵害他人之
      權利者，負損害賠償責任。故意以背於善良風俗之方法，
      加損害於他人者亦同。違反保護他人之法律，致生損害於
      他人者，負賠償責任。但能證明其行為無過失者，不在此
      限。」按民事訴訟法第277條本文規定：「當事人主張有
      利於己之事實者，就其事實有舉證之責任。」民事訴訟如
      係由原告主張權利者，應先由原告負舉證之責，若原告先
      不能舉證，以證實自己主張之事實為真實，則被告就其抗
      辯事實即令不能舉證，或其所舉證據尚有疵累，亦應駁回
      原告之請求（最高法院100 年度台上字第415 號判決意旨
      參照）。
（二）原告固主張被告涉及詐欺及洗錢等語。然被告出售帳戶之
      行為，所為業經檢察官於前開起訴書內，認定本件犯罪集
      團係以經營地下期貨為業，並無詐欺犯行，且被告所為非
      洗錢防制法第3條各款所列之特定犯罪，而不另為不起訴
      處分在案（見本院卷第6、7頁）。原告復未提出其他證據
      證明被告有何詐欺或洗錢行為，是難認原告此部分主張可
      採。
（三）原告另主張被告涉及經營非法期貨，致原告受有損害等語
      。然查原告於本院言詞辯論期日自陳：訴外人打給我說我
      的獲利達到212萬元，我表示希望出金，訴外人就說要給
      付代操的報酬，扣除我的本金後有100萬元，他要我付三
      成給他，我拒絕支付後，他們的網站也都撤掉，也連絡不
      上訴外人等語（見本院卷第32頁第8至11頁）。可知原告
      係因未給付代操報酬，地下期貨業者始未給付原告投資款
      。是縱使原告因未取回投資款受有損害，亦係因原告自身
      拒絕支付報酬之行為所致，與被告提供中信帳戶之行為無
      相當因果關係，原告此部分請求，亦屬無據。
五、綜上所述，原告依侵權行為之法律關係，請求被告給付1,03
    3,000元及其利息，均無理由，應予駁回。原告請求既無理
    由，其假執行之聲請亦失其依據，應併予駁回。
六、本件事證已臻明確，兩造其餘主張陳述及所提之證據，經審
    酌均與本院前揭判斷無影響，毋庸一一論述，附此敘明。
七、訴訟費用負擔之依據：民事訴訟法第78條。並依職權確定訴
    訟費用額如主文第2項所示。
中　　華　　民　　國　　111 　年　　10　　月　　28　　日
                    中壢簡易庭    法  官  周仕弘 
以上為正本係照原本作成。
如不服本判決，應於送達後20日內，向本院提出上訴狀並表明上
訴理由，如於本判決宣示後送達前提起上訴者，應於判決送達後
20日內補提上訴理由書（須附繕本）。
如委任律師提起上訴者，應一併繳納上訴審裁判費。
中　　華　　民　　國　　111 　年　　10　　月　　28　　日
                                  書記官  巫嘉芸
附表
編號 時間 金額 1 107年4月1日15時48分許 5萬元 2 107年4月25日15時30分許 5萬元 3 107年4月30日15時30分許 5萬元 4 107年5月7日11時8分許 5萬元 5 107年5月8日15時30分許 5萬元 6 107年5月11日15時30分許 5萬元 7 107年5月18日15時30分許 5萬元 8 107年5月21日12時49分許 5萬元 9 107年5月22日15時30分許 5萬元 10 107年5月25日15時30分許 5萬元 11 107年6月4日14時18分許 5萬元 12 107年6月25日1時16分許 5萬元 13 107年6月27日23時32分許 5萬元 14 107年7月4日16時27分許 5萬元 15 107年7月11日14時41分許 5萬元 16 107年7月16日13時52分許 5萬元 17 107年7月25日14時39分許 5萬元 18 107年7月17日14時11分許 47,500元 19 107年7月23日12時58分許 47,500元 20 107年7月19日12時11分許 48,000元 21 107年7月24日14時58分許 4萬元